臺灣新北地方法院三重簡易庭裁定
                                     111年度重秩字第45號
移送機關    新北市政府警察局新莊分局

被移送人    謝昌宏



            鍾瑞禧


被移送人因違反社會秩序維護法案件，經移送機關以111年2月11
日新北警莊刑字第1114016602號移送書移送審理，本院裁定如下
：
    主  文
謝昌宏、鍾瑞禧互相鬥毆，各處罰鍰新臺幣叁仟元。
鍾瑞禧無正當理由攜帶具有殺傷力之器械，處罰鍰新臺幣伍仟元
。
    理  由
壹、被移送人謝昌宏與鍾瑞禧涉犯社會秩序維護法第87條第2款
    互相鬥毆行為部分：
一、被移送人謝昌宏與鍾瑞禧於下列時、地有違反社會秩序維護
    法之行為：
（一）時間：民國111年2月6日21時15分許。
（二）地點：新北市新莊區新泰路3巷口。
（三）行為：被移送人謝昌宏與鍾瑞禧於上開時、地喝酒聊天，
      因發生衝突，其等二人或以徒手拉扯、扭打，或朝對方亂
      揮菜刀或酒瓶等方式互相鬥毆，致被移送人二人均受有傷
      害，因認其等二人之上開行為均已違反社會秩序維護法第
      87條第2款互相鬥毆之規定。
二、上開事實，有下列之事證明屬實：
（一）被移送人謝昌宏與鍾瑞禧於警詢時之自白。 
（二）關係人毛麗雲於警詢時之證述。
（三）扣押筆錄、扣押物品目錄表、監視器影像擷取照片、新泰
      綜合醫院診斷證明書及亞東紀念醫院診斷證明書附卷可證
      。
（四）被移送人謝昌宏與鍾瑞禧於上揭時、地相互鬥毆後，經警
      獲報至現場處理，並有現場照片附卷可證。
三、按互相鬥毆者，處3日以下拘留或新臺幣18,000元以下罰鍰
    ，社會秩序維護法第87條第2款定有明文。為維護公共秩序
    ，確保社會安寧，核互相鬥毆係社會之亂象，且在公共場所
    互相鬥毆行為，已嚴重影響社會安寧秩序。又行為人互相鬥
    毆行為致受有傷害時，因普通傷害案件，係屬告訴乃論之罪
    ，如未經合法告訴或因撤回告訴、和解等原因，致未能追究
    刑責者，即可援引社會秩序維護法第87條第2款之規定予以
    處罰，有司法院81年3月18日廳刑一字第281號函、臺灣高
    等法院暨所屬法院95年法律座談會刑事類提案第29號研討結
    果可資參照。經查，本件被移送人互相鬥毆，被移送人謝昌
    宏受有頭皮撕裂傷7公分、臉部及右側手肘挫擦傷，被移送
    人鍾瑞禧受有右側眉毛挫傷合併表淺性撕裂傷0.3公分及上
    唇挫傷，被移送人雖於警詢時均陳明不提告訴，然被移送人
    二人在新北市新莊區新泰路3巷口公共場所，有互相鬥毆之
    情事，對公共秩序與社會安寧造成相當程度之危害，依上開
    說明，被移送人二人應依社會秩序維護法第87條第2款規定
    論處。爰審酌被移送人謝昌宏與鍾瑞禧之違犯情節、行為之
    動機、目的、手段、智識程度等一切情狀，各量處如主文第
    1項所示之處罰，以示懲儆。
貳、被移送人鍾瑞禧涉犯社會秩序維護法第63條第1項第1款無正
    當理由攜帶具有殺傷力之器械行為部分：
一、被移送人鍾瑞禧於下列時、地有違反社會秩序維護法之行為
    ：
（一）時間：民國111年2月6日21時15分許。
（二）地點：新北市新莊區新泰路3巷口。
（三）行為：無正當理由攜帶具有殺傷力之器械即菜刀壹把。
二、上開事實，有下列之事證明屬實：
（一）被移送人鍾瑞禧於警詢時之自白。
（二）關係人蔡秋桂於警詢時之證述。
（三）扣押筆錄、扣押物品目錄表、現場照片及監視器影像擷取
      照片附卷可證。
（四）扣案菜刀1把可稽。
三、按無正當理由攜帶具有殺傷力之器械、化學製劑或其他危險
    物品者，處三日以下拘留或新臺幣3萬元以下罰鍰，社會秩
    序維護法第63條第1項第1款定有明文。本條款之構成要件，
    須行為人客觀上有攜帶具有殺傷力之器械、化學製劑或其他
    危險物品之行為，且該攜帶係無正當理由，因而有危害於行
    為人攜帶所處時空之安全情形，即足當之。依上開要件，判
    定行為人有無違反本條款非行，首須行為人有攜帶行為，次
    審酌該攜帶行為是否係無正當理由，再衡量行為人攜帶行為
    所處時空，因行為人於該時空有攜帶該類器械，而使該時空
    產生安全上危害，亦即就行為人客觀上之攜帶行為，依其攜
    帶行為之目的，考量行為人攜帶當時言詞舉動、時間、地點
    、身分等因素，據以認定其是否已構成本條款之非行。所謂
    之「器械」，乃指除竹木、石頭等自然界之物質外，依一般
    社會觀念足以對人之生命、身體、安全構成威脅，而具有危
    險性之人力製作供人持用之物品。
四、被移送人鍾瑞禧雖辯稱：伊自新北市○○區○○路0號「炒天下
    快炒店」廚房拿取之菜刀，係用於自衛云云。然攜帶具殺傷
    力之器械是否具正當理由，本應綜合全案事證，於法律、道
    義乃至於習慣所應許可之範圍，客觀認定判斷之。經查，被
    移送人鍾瑞禧所持有之菜刀，為鋼質製品，質地堅硬，有扣
    押物品目錄表及現場照片附卷足憑，如持以朝人揮砍，當有
    成傷或致死之可能，依一般社會觀念，已足以對人之生命、
    身體、安全構成威脅，自屬社會秩序維護法第63條第1項第1
    款所定具有殺傷力之器械，而被移送人鍾瑞禧辯稱係用以自
    衛，顯與常情有違，要係卸責飾詞，不足採信。核被移送人
    鍾瑞禧上開所為，自屬無正當理由攜帶具有殺傷力之器械，
    應依社會秩序維護法第63條第1項第1款處罰。本院審酌被移
    送人鍾瑞禧違反之手段及其品行、素行及行為動機等一切情
    狀，裁定如主文第2項所示之處罰。
五、至扣案之菜刀1把，雖為供違反本法行為所用之物，惟被移
    送人鍾瑞禧係自上開地點取得，並非其所有，自不予以宣告
    沒入。
參、依社會秩序維護法第46條第1項、第63條第1項第1款及第87
    條第2款，裁定如主文。
中　　華　　民　　國　　111 　年　　2 　　月　　25　　日
                      臺灣新北地方法院三重簡易庭
                            法  官  彭松江
以上正本證明與原本無異。
如不服本裁定，得於裁定書送達之翌日起5日內，以書狀敘述理
由，向本庭（新北市○○區○○路0段000號）提出抗告。
中　　華　　民　　國　　111 　年　　2 　　月　　25　　日
                            書記官  許雁婷